【裁判字號】    95,交聲,751
【裁判日期】    951106
【裁判案由】    聲明異議
【裁判全文】
臺灣高雄地方法院交通事件裁定         95年度交聲字第751號
原處分機關  高雄市政府
異  議  人
即受處分人  甲○○
上列受處分人因違反道路交通管理處罰條例案件，對於高雄市政
府95年10月23日所為之處分（原處分案號：高市府交裁字第裁32
-C00000000 號）聲明異議，本院裁定如下：
    主  文
原處分撤銷。
甲○○不罰。
    理  由
一、聲明異議意旨略以：異議人即受處分人甲○○於民國95年3
    月10日晚間6 時35分許，固曾將車牌號碼XLY-788 號重型機
    車，停放在臺北縣中和市○○路66號前、地面劃設有黃色網
    狀線之處所，惟經異議人向臺北縣中和市公所查詢結果，該
    處之黃色網狀線乃係私繪，詎值勤員警不察，竟誤指異議人
    有在禁止臨時停車處所停放車輛之違規行為，並進而開單舉
    發，致原處分機關據此裁處新臺幣（下同）600 元之罰鍰，
    顯然有所違誤，爰依法聲明異議云云。
二、按汽車駕駛人在禁止臨時停車之處所停車，處600 元以上、
    1,200 元以下罰鍰；黃色網狀線用以告示車輛駕駛人禁止在
    設置本標線之範圍內臨時停車，防止交通阻塞；道路交通管
    理處罰條例第56條第1 項第1 款、道路交通標誌標線號誌設
    置規則第173 條分別規定甚明。依此，黃色網狀線之範圍內
    固屬禁止臨時停車之處所，惟所謂之黃色網狀線，乃以權責
    機關視交通管制需要所劃設者為限，私人自行繪製或設置錯
    誤，則均不與焉，本為至明之理。
三、經查：
(一)異議人曾於95年3 月10日晚間6 時35分許，將車牌號碼XLY-
    788 號重型機車，停放在臺北縣中和市○○路66號前、地面
    劃設有黃色網狀線之處所，並經執勤員警舉發其有在禁止臨
    時停車處所停放車輛之違規行為各節，為異議人所不爭執，
    並有臺北縣政府警察局北縣警交字第C00000000 號舉發違反
    道路交通管理事件通知單暨採證相片（本院卷第23頁）、高
    雄市政府高市府交裁字第裁32-C00000000號違反道路交通管
    理事件裁決書（本院卷第6 頁）各1 份在卷可稽，自足認定
    。
(二)經臺北縣中和市公所派員實地勘查後，臺北縣中和市○○路
    66號前地面劃設之黃色網狀線，乃係道路改善後設置錯誤，
    且公所另並表明將責成承包商儘速塗銷等情，有該公所95年
    4 月28日北縣中養字第0950022451號函在卷足稽（本院卷第
    22頁），該黃色網狀線既非權責機關按交通管制需要所劃設
    者，揆諸首開說明，自不容憑此遽認將車輛停放該處之異議
    人，確有在禁止臨時停車處所停放車輛之違規行為。再者，
    依卷附採證相片（本院卷第23頁）所示：異議人停放機車之
    處所，除上開設置錯誤之黃色網狀線外，別無其他禁制標誌
    ，復未見顯然妨礙其他人、車通行之情形，益徵原處分容有
    錯誤。末權責機關縱「日後」評估認該同一處所，確有劃設
    黃色網狀線等其他禁止（臨時）停車標誌（線），以管制交
    通必要，則在各該機關依規定自行設置相關標誌（線）前，
    本無由遽對駕駛人開罰，更不容原處分機關執此反推先前之
    處分係屬正確，應併指明。
四、綜上所述，臺北縣中和市○○路66號前地面劃設之黃色網狀
    線並非權責機關按交通管制需要所劃設者，故尚難認將車輛
    停放該處之異議人，確有在禁止臨時停車處所停放車輛之違
    規行為，異議人執此聲明異議，屬有理由，爰依法裁定撤銷
    原處分，並諭知異議人不罰。
據上論斷，應依道路交通案件處理辦法第20條，裁定如主文。
中    華    民    國    95    年    11    月    6     日
                  交通法庭  法  官  莊珮吟
以上正本證明與原本無異。
如不服本裁定，應於送達後5日內，向本院提出抗告狀。
中    華    民    國    95    年    11    月    6     日
                            書記官  蔡妮君


司法院資訊處製作；財團法人民間司法改革基金會備份。
